最高法院刑事判決                              九十一年度台上字第二五六七號
    上  訴  人  甲○○
右上訴人因違反毒品危害防制條例案件，不服台灣高等法院花蓮分院中華民國九十一
年二月五日第二審更審判決（九十年度上更(一)字第一二一號，起訴案號：台灣台東地
方法院檢察署八十八年度偵字第一五三○號、八十九年度偵字第三九號），提起上訴
，本院判決如左：
    主  文
上訴駁回。
    理  由
按刑事訴訟法第三百七十七條規定，上訴於第三審法院，非以判決違背法令為理由，
不得為之。是提起第三審上訴，應以原判決違背法令為理由，係屬法定要件。如果上
訴理由狀並未依據卷內訴訟資料，具體指摘原判決不適用何種法則或如何適用不當，
或所指摘原判決違法情事，顯與法律規定得為第三審上訴理由之違法情形，不相適合
時，均應認其上訴為違背法律上之程式，予以駁回。本件上訴人甲○○上訴意旨略稱
：(一)、謝自堅於警訊時供稱向上訴人購買二次，又於偵查中供稱購買二至三次，再於
審理中供稱購買二次，原判決亦認謝自堅前後供述之次數及金額不一，則其供述既然
前後矛盾，自不得作為有罪判決之依據。且其與上訴人間有債務糾紛，所為向上訴人
購買安非他命之供述，顯係基於懷恨報復而為，當然失之偏頗，其更於寫給上訴人之
紙條上記載，係因上訴人欠其錢，其才在警訊時為不實之供述。原判決竟予採信，有
違證據法則及論理法則。(二)、上訴人在警訊時另有供稱：如不聽從蔡文聰或對之背叛
，蔡文聰會用槍對付我等語。可見上訴人是在遭受脅迫下持有毒品，原判決就此未予
審酌，有證據矛盾及判決不備理由之違法云云。
惟查：證據之取捨、事實之認定，乃事實審法院職權行使之範圍，茍其證據之取捨及
事實之認定，不違背經驗法則與論理法則，即不容任意指摘為違法，而據為上訴第三
審之適法理由。原判決依據謝自堅於警訊時及偵查中供證，其先後向上訴人購買安非
他命，及於原審供證上訴人確實於民國八十八年四月初及同月十一日晚上，在皇家汽
車旅館房間內，分別各交付其價值新台幣 (下同）五千元及一萬元之安非他命；上訴
人在警訊中自承大包之安非他命是綽號「阿龍」之蔡文聰交其販賣，小包之安非他命
是蔡文聰給其之代價；暨扣案之安非他命一大包、一小包 (共淨重為三十六點四六公
克 )、法務部調查局八十九年七月廿五日隆(一)字第八九○五○二九號鑑驗通知書等
證據，綜合判斷，認定上訴人確有二次販賣安非他命予謝自堅之犯行。因而撤銷第一
審關於上訴人販賣第二級毒品部分之判決，改判論處上訴人共同連續販賣第二級毒品
罪刑，已敘明所憑之證據及認定之理由。而以上訴人否認有上開犯行，辯稱伊未賣安
非他命給謝自堅，伊只拿給他吸二次云云，乃卸責之詞，不足採信，於理由內詳加說
明及指駁。經核所為論斷，均與卷內資料相符，從形式上觀察，並無認定事實不依證
據或有何採證違背經驗法則、論理法則等違法情形存在。而證人之陳述有部分前後不
符，或相互間有所歧異時，究竟何者為可採，法院本得依其自由心證予以斟酌，若其
基本事實之陳述與真實性無礙時，仍非不得予以採信，非謂一有不符或矛盾，即認其
全部均為不可採信。謝自堅於警訊時及偵查中供稱向上訴人購買安非他命之次數及金
額雖前後不一，惟其先後供證確有向上訴人購買安非他命之基本事實則無二致，原判
決斟酌案內所有證據，本於調查所得心證，分別定其取捨而為謝自堅所供向上訴人購
買安非他命之陳述，認與真實性無礙，而予以採信，要屬事實審法院採證認事職權之
適法行使，自無違背證據法則之可言。又原審既認上訴人係與蔡文聰共同意圖營利而
販賣安非他命，自係排除上訴人警訊時所陳其受蔡文聰脅迫始持有安非他命云云之供
述，縱未於判決內說明該一供述不足採納之理由，於判決本旨顯不生影響，依刑事訴
訟法第三百八十條之規定，自不得據為上訴第三審之適法理由。其上訴違背法律上之
程式，應予駁回。又原判決事實欄將蔡文聰誤載為「蔡文龍」，復將審判長法官吳鴻
章誤載為「吳源章」，宜由原審以裁定更正，併此指明。
據上論結，應依刑事訴訟法第三百九十五條前段，判決如主文。
中      華      民      國    九十一    年      五      月      九      日
                              最高法院刑事第九庭
                                  審判長法官  陳  炳  煌
                                        法官  陳  正  庸
                                        法官  韓  金  秀
                                        法官  吳  信  銘
                                        法官  徐  文  亮
      右正本證明與原本無異
                                              書  記  官
中      華      民      國    九十一    年      五      月     十四     日
